【裁判字號】    92,易,849
【裁判日期】    920529
【裁判案由】    違反商標法
【裁判全文】
臺灣臺北地方法院刑事判決                          九十二年度易字第八四九號
    公  訴  人  臺灣臺北地方法院檢察署檢察官
    被      告  甲○○
右列被告因違反商標法案件，經檢察官提起公訴（九十二年度偵字第四Ｏ四四號），
本院判決如左：
    主  文
甲○○明知為意圖欺騙他人，於同一商品，使用相同於他人註冊商標之圖樣之商品而
販賣，累犯，處有期徒刑肆月，如易科罰金，以參佰元折算壹日。扣案如附表所示使
用相同於他人商標圖樣之手錶拾陸支均沒收。
    事  實
一、甲○○前因犯竊盜罪及贓物罪，分別經臺灣屏東地方法院以八十五年度易字第二
    一九九號、八十六年度易字第二四五號判處有期徒刑六月及七月確定，八十六年
    十一月二十五日假釋出獄，執行指揮書執畢日期為八十七年四月十二日期滿，未
    經撤銷假釋，以已執行完畢論，詎仍不知悔改，明知如附表所示之商標圖樣係經
    瑞士商香奈兒股份有限公司（以下簡稱香奈兒公司）、義大利固喜歡固喜公司（
    以下簡稱固喜公司）向經濟部智慧財產局申請註冊之商標，核准使用於鐘錶及其
    組件及應屬於本類之其他一切商品，現仍於商標專用期間內（商標圖樣、註冊號
    數、專用期限、指定使用商品名稱均詳如附表所示）；並明知香奈兒公司及固喜
    公司所生產製造使用上開商標圖樣之商品，在國內、外市場行銷多年，具有相當
    之聲譽，為業者及一般消費大眾所熟知。詎甲○○竟基於販賣及意圖販賣而陳列
    上開商品之犯意，於九十一年十二月十日向真實姓名年籍不詳綽號「小陳」之成
    年男子，以每支約新台幣（下同）八十五元代價，購入如附表所示之意圖欺騙他
    人、於同一商品使用相同於香奈兒公司、固喜公司註冊商標圖樣之手錶後，再於
    同年月十一日中午，在臺北市中正區○○○路○段八十號擺攤陳列，販賣予不特
    定顧客賺取差價牟利。嗣於同日下午六時許，為警當場查獲，並扣得如附表所示
    其所有、惟尚未賣出使用相同於他人商標圖樣之手錶共十六支。
二、案經告訴代理人乙○○訴由臺北市政府警察局信義分局報請臺灣臺北地方法院檢
    察署檢察官偵查起訴。
    理  由
一、訊據被告雖坦承販賣上開仿冒手錶之事實，惟辯稱：其係以六百支手錶共五萬元
    代價向小陳購買，裡面大多是卡通造型表，因為混雜在一起賣，所以並不知道參
    雜上開仿冒手錶云云，惟查，扣案之手錶係意圖欺騙他人、於同一商品使用相同
    於他人註冊商標圖樣之商品等情，業經告訴代理人乙○○證述屬實（見九十二年
    度偵字第四Ｏ四四號卷第十一頁），並有鑑定證明書一紙、商標註冊證二紙附卷
    可參，及如附表所示仿冒手錶共十六支扣案可佐。被告雖辯稱不知購入之手錶混
    有仿冒手錶云云，然被告將如附表所示之手錶陳列懸掛在店內販賣等情，除經被
    告坦認不諱外，並有現場照片一紙附卷可參，由照片所示，陳列在店前之手錶並
    非卡通表，而係含仿冒手錶之男、女用手錶，顯見被告已將購入之手錶分類後再
    出售，其辯稱仿冒手錶混在卡通表內云云顯屬無稽，而附表所示之商標圖樣在國
    內外行銷多年，為大眾所熟知，被告以出售手錶為業，殊無不知該商標之理，是
    其上開置辯顯係卸責之詞委無足採，本件事證明確，被告犯行堪以認定。
二、按所謂販賣，以行為人明知為此類商品，具有營利之目的，將之販入或賣出，有
    其一即屬成立，並不以販入後復行賣出為構成要件，此有最高法院八十年度台非
    字第四八號刑事判決意旨可資參照，是以被告縱使尚未販出任何一件仿冒商品即
    遭查獲，惟被告既基於營利之目的販入前開商品，揆諸前揭說明，其販賣之行為
    即已成立。本件被告明知係意圖欺騙他人，於同一商品使用相同於他人註冊商標
    之圖樣之商品，猶陳列販賣，核其所為，係犯商標法第六十三條販賣仿冒商標商
    品罪（原聲請書認被告為連續犯，然此部份業經檢察官於蒞庭時減縮其起訴之犯
    罪事實而不論以連續犯），其陳列仿冒商標商品行為為販賣仿冒商標商品行為所
    吸收，不另論罰；又被告前於因犯竊盜罪及贓物罪，於八十七年四月十二日假釋
    期滿未經撤銷視為執行完畢，有臺灣高等法院被告全國前案紀錄表附卷可參，其
    於有期徒刑執行完畢未滿五年，再犯本件有期徒刑以上之罪，為累犯，應依刑法
    第四十七條規定加重其刑。爰審酌被告欠缺保護智慧財產權之概念、販賣仿冒商
    品危害我國之國際形象、前於九十年間因違反商標法案件經判處拘役五十日後仍
    再為本件犯行、顯無悔意、惟其所販賣之仿冒手錶僅有十六支等一切情狀，量處
    如主文所示之刑並諭知易科罰金之折算標準，以示懲儆。末查，扣案如附表所示
    之物為被告犯商標法所販賣之商品，均依商標法第六十四條規定沒收。
據上論斷，應依刑事訴訟法第二百九十九條第一項前段，商標法第六十三條、第六十
四條，刑法第十一條前段、第四十一條第一項前段、第四十七條，罰金罰鍰提高標準
條例第二條，判決如主文。
本案經檢察官呂朝章到庭執行職務
中    華    民    國      九十二      年      五      月    二十九    日
                                      臺灣臺北地方法院刑事第二庭
                                          法  官  蔡  如  琪
右正本證明與原本無異。
如不服本判決，應於判決送達後十日內，向本院提出上訴狀。
                                          書記官  黃  鈴  容
中    華    民    國      九十二      年      五      月    二十九    日
附錄法條：
商標法第六十三條：
明知為前條商品而販賣、意圖販賣而陳列、輸出或輸入者，處一年以下有期徒刑、拘
役或科或併科新臺幣五萬元以下罰金。


司法院資訊處製作；財團法人民間司法改革基金會備份。
